【裁判字號】    95,訴,110
【裁判日期】    950626
【裁判案由】    違反毒品危害防制條例
【裁判全文】
臺灣花蓮地方法院刑事判決               95年度訴字第110號
    公  訴  人  臺灣花蓮地方法院檢察署檢察官
    被      告  丁○○
    指定辯護人  本院公設辯護人甲○
上列被告因違反毒品危害防制條例案件，經檢察官提起公訴（95
年度偵字第632號），本院判決如下：
    主  文
丁○○連續販賣第二級毒品，處有期徒刑捌年。扣案之第二級毒
品殘渣袋貳個沒收銷燬之，扣案之電子磅秤壹台沒收之，未扣案
之販賣第二級毒品所得之財物新臺幣壹萬玖仟元沒收之，如全部
或一部不能沒收時，以其財產抵償之。
    事  實
一、丁○○基於販賣第二級毒品安非他命之概括犯意，先自民國
    94年初某日起至同年7 月間某日止，連續向綽號「阿源」之
    成年男子販入安非他命，再以其所有、號碼分別為00000000
    00號及0000000000號之手機，向如附表編號1至4所示之成年
    販賣對象聯繫，並於如附表編號1至4所示之時間及地點，連
    續以每0.2 公克新臺幣（下同）1000元之價格，販賣如附表
    所示次數及價格之安非他命與如附表所示之各該人，共計得
    款19000元，嗣因警方據報對丁○○所使用之上開2支手機號
    碼依法進行監聽，並於95年1 月19日持本院核發之搜索票對
    丁○○位在花蓮縣光復鄉○○路501 號鐵皮屋之居所進行搜
    索，始查悉上情，並扣得電子磅秤1台、橡皮管1條、玻璃球
    吸食器1個、安非他命殘渣袋2個、玻璃球3個、分裝袋1包等
    物。
二、案經花蓮縣警察局鳳林分局報告臺灣花蓮地方法院檢察署檢
    察官偵查起訴。
    理  由
壹、茲因兩造就證人己○○、戊○○、丙○○、葉宜青警詢筆錄
    之證據能力有所爭執，爰先予論述如下：按被告以外之人於
    審判外之言詞或書面陳述，除法律有規定者外，不得作為證
    據；被告以外之人於檢察事務官、司法警察官或司法警察調
    查中所為之陳述，與審判中不符時，其先前之陳述具有較可
    信之特別情況，且為證明犯罪事實存否所必要者，得為證據
    ，刑事訴訟法第159條第1項、第159條之2分別定有明文。經
    核證人己○○、戊○○、丙○○於警詢中所述，與其等於本
    院所證情節並無明顯不符之處，證人葉宜青則未經兩造聲請
    傳喚到庭作證，自無比較其於警詢及本院所證是否相符之可
    能，揆諸前揭法條所示，自應認上開4 名證人於警詢中之證
    詞均不具證據能力，合先敘明。
貳、次就本件得心證之理由論述如下：
一、訊據被告丁○○固不否認曾經為己○○、戊○○、丙○○、
    乙○○，向綽號「阿源」之成年男子調安非他命，核與證人
    己○○、戊○○、丙○○所證一致，並有通訊監察譯文1 份
    在卷可參，惟被告矢口否認有何販賣安非他命之犯行，其辯
    稱：伊純粹是幫己○○、戊○○、丙○○、乙○○調安非他
    命，並沒有從中賺取金錢，伊都是直接將這些調貨人的錢轉
    給「阿源」才拿到毒品，且伊只有幫戊○○調到1、2包安非
    他命，幫丙○○調貨成功的次數也沒有5 次那麼多，此外伊
    一開始幫己○○調毒品時，並不知道從「阿源」那裡拿到的
    東西是安非他命，就把東西直接轉交給己○○云云。惟查：
（一）茲先就被告販賣安非他命與己○○、戊○○、丙○○、乙○○之時間、地點、次數及價格等，分別論述如下：
    １、被告販賣安非他命與己○○部分：被告就此部分業已坦
        承其為證人己○○調成功安非他命2 次，而證人己○○
        於偵查及本院證稱：伊於94年5 月間有吸食安非他命，
        安非他命的來源是請被告去花蓮市跟謝明賢拿，伊會先
        給被告錢，等被告從花蓮市拿到毒品回到花蓮縣光復鄉
        ，伊再跟被告拿，被告總共只有幫忙調到兩次，兩次間
        相隔很久的時間，每次的價格均為1000元，其他時候伊
        有打電話詢問被告，但都沒有拿到毒品。伊請被告幫忙
        調毒品時，有跟她指明是要安非他命，且被告將安非他
        命拿來時，安非他命是裝在透明夾鏈袋內，外面再用 2
        張衛生紙包著等語（見偵卷第21頁至第22頁、第27頁至
        第28頁、本院95年5月10日審理筆錄第3頁至第11頁），
        輔以卷附通訊監察譯文乙份可證被告與證人己○○聯繫
        買賣毒品之時間係在94年5月至同年7月間，顯見被告販
        賣安非他命與證人己○○之時間、地點、次數及價格確
        實如附表所載。而被告每次販賣安非他命與證人己○○
        時，確實知悉所販賣之物品為何之事實，業經證人己○○證述如前，故被告辯稱一開始只是單純將自「阿源」
        處拿到之物品轉交給證人己○○云云，實為卸責之詞，
        不足採信。
    ２、被告販賣安非他命與戊○○部分：被告就此部分雖辯稱
        只為戊○○調到1、2包安非它命，惟證人戊○○於偵查
        時乃證稱：伊於94年7 月間，總共向被告買了5、6次安
        非他命，雙方在光復的街上一手交錢一手交貨等語（見
        偵卷第37頁），於本院則證稱：伊曾經一次拿5000元給
        被告，請她幫忙到花蓮市拿安非他命，被告再分5、6次
        交付安非他命等語（見本院95年5 月10日審理筆錄第13
        頁），則無論被告與證人戊○○之交易方式是一手交錢
        一手交貨，或是證人戊○○先給付安非他命之價金，被
        告曾經於94年7月間，在花蓮縣光復鄉某處販賣5次安非
        他命給證人戊○○，價金總共為5000元之事實，業經證
        人戊○○於偵查及本院中證述明確，此外復有卷附通訊
        監察譯文乙份可證被告與證人戊○○聯繫買賣毒品之時
        間係在94年7 月間，故被告販賣安非他命與證人戊○○
        之時間、地點、次數及價格，亦可認定如附表所載。
    ３、被告販賣安非他命與丙○○部分：證人丙○○於本院證
        稱：自94年初起至同年7、8月間，伊向被告買過5 次安
        非他命，每1 次買1000元或2000元左右，都在伊位在花
        蓮縣光復鄉○○○街37巷5號之住處或附近交易，雙方是
        一手交錢一手交貨，伊向被告購買安非他命之價金，總
        計大約為10000元等語（見本院95年6月8日審理筆錄第3
        頁至第7 頁），核與卷附通訊監察譯文之內容相符，故
        被告販賣安非他命與證人丙○○之時間、地點、次數及
        價格，可認定如附表所載。
    ４、被告販賣安非他命與乙○○部分：被告就此部分已自承
        曾於94年5月間幫乙○○調得安非他命2次，總共2000元
        ，雙方在其位於花蓮縣光復鄉○○路501 號之鐵皮屋居
        所內交易（見本院95年6月8日審理筆錄第11頁至第12頁
        ），核與卷附通訊監察譯文之內容相符，故被告販賣安
        非他命與證人乙○○之時間、地點、次數及價格，足可
        認定如附表所載。
（二）次就被告辯稱其僅係單純調貨並無販賣乙節，是否可採論
      述之：
    １、證人己○○及戊○○雖均於本院證稱：伊2 人是請被告
        幫忙到花蓮市拿安非他命，被告沒有索取代價，也沒有
        從中賺取伊2人的錢云云（見本院95年5月10日審理筆錄
        第10頁、第14頁），然其2 人亦自承未曾向別人買過毒
        品（見本院95年5 月10日審理筆錄第10頁、第15頁），
        則證人己○○、戊○○既未曾向其他人購買過安非他命
        ，焉能比較自被告處取得之等價安非他命，其數量是否
        較他人販賣者多，用以確認被告是否確實未從中獲利？
        顯見證人己○○、戊○○上開證述，無非係為迴護被告
        所為之臆測之詞，不足採信。
    ２、證人丙○○於本院證稱：伊與被告本來沒有交情，是因
        為向被告購買安非他命才認識她，伊不清楚被告賣安非
        他命時，有無從中賺錢，也不清楚被告的安非他命是向
        何人拿的，但伊之前曾經和其他人買過安非他命，被告
        和另外那名賣主所賣安非他命的價格及數量都差不多等
        語（見本院95年6月8日審理筆錄第4頁至第6頁），顯見
        被告所賣安非他命之價格及數量，均與毒品交易市場之
        一般行情相同，被告有藉買賣安非他命之行為從中賺取
        利潤之情甚明，況被告與證人丙○○並無深厚之交情，
        若非被告可藉安非他命之買賣轉手間賺取上下盤之利潤
        差價，其焉有可能甘冒遭人查獲之風險，從事此等嚴查
        重罰之安非他命買進賣出行為，益證被告所為確係販賣
        安非他命而非單純調貨無誤。
    ３、依據卷附通訊監察譯文，被告與證人己○○曾有如下之
        對話：「（證人己○○：）妳那個用多重？（被告：）
        給人的喔，都是用拼的，我的磅秤壞掉了。（證人己○○：）喲。（被告：）嘿呀，用拼的，差不多都是0.2
        而已。（證人己○○：）那麼貴？（被告：）哪會。」
        。被告針對此節曾於偵查時供稱：伊不知道那是什麼，
        只知道那是白白粉末的東西，伊有說因為秤子壞掉用倒
        的，可能只有0.2 公克，伊有問己○○這是海洛因還是
        安非他命，雖然知道是毒品，但因為己○○已經先拿錢
        給伊，伊才去拿等語（見偵卷第8 頁），證人己○○則
        證稱：因為伊自被告那裡拿到安非他命時，覺得為什麼
        只有一點點，被告說因為現在很貴等語（見本院95年 5
        月10日審理筆錄第11頁），則若被告確實只是為己○○
        、戊○○、丙○○、乙○○，向綽號「阿源」之成年男
        子調取安非他命，其大可將自「阿源」處取得之安非他
        命原封不動地轉交與各個要求購買之人，焉有必要動用
        磅秤及估算1包的重量大約是0.2公克，嗣更向己○○解
        釋因為當時安非他命太貴所以每包份量都很少？證人己○○又焉有必要向被告抱怨上情？被告嗣於本院雖辯稱
        ：上開對話是指伊向「阿源」拿毒品時，「阿源」說磅
        秤壞了，伊將此話轉述給證人己○○云云（見本院95年
        5月10 日審理筆錄第11頁），然此辯解與譯文內容之上
        下語意不符，不足採信。故本件據上事證，可知被告確
        實係基於營利之意圖，販入安非他命後再分裝販出與附
        表所示之各該人。
    ４、此外，被告供稱其無吸食毒品之習慣（見警卷第3 頁）
        ，然警方卻在其住處天花板上方搜獲其所有之電子磅秤
        1台（見本院95年6 月8日審理筆錄第10頁），顯見該電
        子磅秤確係供被告分裝購得之安非他命再予以販出圖利
        用，被告始有懼怕為警查獲相關事證而將之藏放在天花
        板上方之必要。
（三）綜上各節所述，本件被告販賣安非他命與附表所示各該人
      之證據業已明確，被告之犯行堪以認定，應予依法論科。
二、查安非他命依毒品危害防制條例第2 條第2項第2款之規定，
    係屬第二級毒品，是核被告所為，係犯毒品危害防制條例第
    4條第2項之販賣第二級毒品罪。被告販賣安非他命前後之持
    有行為，應為高度之販賣行為所吸收，不另論罪。被告前後
    多次販賣安非他命之犯行，時間緊接、觸犯構成要件相同之
    罪名，顯係基於概括犯意反覆為之，應依連續犯之規定論以
    一罪，並依法加重其刑。爰審酌被告為牟取利潤，竟販賣安
    非他命，以助長毒品散布，不僅破壞社會治安，更戕害他人
    身心健康，及其販賣毒品之數量、所得之利益，且其犯後猶
    飾詞圖卸，未見悔意等一切情狀，量處如主文所示之刑。扣
    案之安非他命殘渣袋2 個，其內均含微量之安非他命無法與
    袋子析離，皆依毒品危害防制條例第18條第1 項前段之規定
    宣告沒收銷燬；扣案之電子磅秤1 台，客觀上可認定係供被
    告販賣安非他命所用之財物，且為被告所有，此業據其自承
    在卷（見本院95年6月8日審理筆錄第10頁），故依毒品危害
    防制條例第19條第1 項之規定宣告沒收；未扣案被告販賣安
    非他命所得之財物19000 元，亦依毒品危害防制條例第19條
    第1 項之規定宣告沒收，並諭知如全部或一部不能沒收時，
    以其財產抵償之；其餘扣案之橡皮管1條、玻璃球吸食器1個
    、玻璃球3個、分裝袋1包，均不能證明係供被告犯本罪所用
    之物（被告於本院陳稱分裝袋1 包係供裝水晶石用，本院尚
    無積極證據證明其所述不實），亦與刑法規定之沒收要件不
    符，故不宣告沒收。
據上論斷，應依刑事訴訟法第299條第1項前段，毒品危害防制條
例第4條第2項、第18條第1項前段、第19條第1項，刑法第11條前
段、第56條，判決如主文。
本案經檢察官李殷財到庭執行職務。
中    華    民    國    95    年    6     月    26    日
                        臺灣花蓮地方法院刑事第三庭
                            審判長法  官  鄭培麗
                                  法  官  張嘉芬
                                  法  官  鄭光婷
上列正本證明與原本無異。
如對本判決不服，應於送達後10日內，向本院提出上訴狀。（應
抄附繕本）
                                  書記官
中    華    民    國     95   年    6    月    28     日
附錄本判決論罪之法律條文：
毒品危害防制條例第4條第2項：
製造、運輸、販賣第一級毒品者，處死刑或無期徒刑；處無期徒
刑者，得併科新臺幣一千萬元以下罰金。
製造、運輸、販賣第二級毒品者，處無期徒刑或七年以上有期徒
刑，得併科新臺幣七百萬元以下罰金。
附表：
┌──┬─────┬──────┬────┬───────┬─────┐
│編號│ 販賣時間 │  販賣地點  │販賣對象│販賣次數及價格│ 販賣所得 │
├──┼─────┼──────┼────┼───────┼─────┤
│    │94年5 月間│花蓮縣光復鄉│己○○  │2次，每次1000 │ 2000元   │
│ 1  │某日起，迄│某處        │        │元            │          │
│    │94年7 月間│            │        │              │          │
│    │某日止    │            │        │              │          │
├──┼─────┼──────┼────┼───────┼─────┤
│ 2  │94年7月間 │花蓮縣光復鄉│戊○○  │5次，每次1000 │ 5000元   │
│    │          │某處        │        │元            │          │
├──┼─────┼──────┼────┼───────┼─────┤
│    │94年初某日│丙○○位在花│丙○○  │5次，每次1000 │ 10000元  │
│ 3  │起，迄94年│蓮縣光復鄉富│        │元或2000元    │          │
│    │7、8月間某│田3街37巷5號│        │              │          │
│    │日止      │之住處或附近│        │              │          │
├──┼─────┼──────┼────┼───────┼─────┤
│    │94年5月間 │丁○○位在花│乙○○  │2次，每次1000 │ 2000元   │
│ 4  │          │蓮縣光復鄉中│        │元            │          │
│    │          │興路501號之 │        │              │          │
│    │          │鐵皮屋居所  │        │              │          │
├──┼─────┴──────┴────┴───────┼─────┤
│合計│                                                  │ 19000元  │
└──┴─────────────────────────┴─────┘


司法院資訊處製作；財團法人民間司法改革基金會備份。
